【裁判字號】    95,訴,435
【裁判日期】    951024
【裁判案由】    毒品危害防制條例
【裁判全文】
臺灣宜蘭地方法院刑事判決               95年度訴字第435號
    公  訴  人  臺灣宜蘭地方法院檢察署檢察官
    被      告  甲○○
                        樓
上列被告因毒品危害防制條例案件，經檢察官提起公訴（九十五
年度毒偵字第七九九號），本院合議庭裁定由受命法官獨任進行
簡式審判程序，爰不經通常程序判決如下：
    主  文
甲○○施用第一級毒品，處有期徒刑陸月。如易科罰金，以新臺
幣壹仟元折算壹日。
扣案第一級毒品海洛因壹包（驗後淨重零點零柒公克；空包裝重
零點陸公克）沒收銷燬之；扣案注射針筒壹支沒收之。
    事  實
一、甲○○前因施用毒品案件，經本院依臺灣宜蘭地方法院檢察
    署檢察官之聲請，裁定送觀察、勒戒後，認無繼續施用毒品
    之傾向，而於民國九十五年二月十七日觀察、勒戒執行完畢
    出所，並由該署檢察官於同日以九十四年度毒偵字第一三六
    八號為不起訴處分。詎仍不知悛悔，又於九十五年八月十一
    日十七時許，在其位於宜蘭縣宜蘭市○○路四十九巷二弄七
    十四號三樓施用第一級毒品海洛因（下稱海洛因）一次。嗣
    經警於同日十七時三十分許，至其前開住處通知採尿送鑑後
    得悉上情，並扣得海洛因一包（驗後淨重零點零七公克；空
    包裝重零點三六公克）及其所有且供施用海洛因所用之注射
    針筒一支。
二、案經宜蘭縣警察局羅東分局報告臺灣宜蘭地方法院檢察署檢
    察官偵查起訴。
    理  由
一、上開事實，業據被告甲○○到庭供承不諱，復有慈濟大學醫
    學院濫用藥物檢驗中心所出具，呈嗎啡陽性反應之檢驗總表
    一份存卷，暨海洛因（驗後淨重零點零七公克；空包裝重零
    點三六公克）與被告所有且供施打海洛因所用之注射針筒一
    支扣案可稽，堪認被告之自白洵與事實相符，當可採憑。又
    其前因施用毒品案件，經本院依臺灣宜蘭地方法院檢察署檢
    察官之聲請，裁定送觀察、勒戒後，認無繼續施用毒品之傾
    向，而於九十五年二月十七日觀察、勒戒執行完畢出所，並
    由該署檢察官於同日以九十四年度毒偵字第一三六八號為不
    起訴處分之事實，則有臺灣高等法院被告全國前案紀錄表在
    卷足考。本件事證已臻明確，被告犯行洵堪認定，應予依法
    論科。
二、核被告甲○○之所為，係犯毒品危害防制條例第十條第一項
    之施用第一級毒品罪。其施用前持有海洛因之行為，已為施
    用之高度行為所吸收，不另論罪。爰審酌被告歷經毒品危害
    防制條例規定之觀察、勒戒程序後，仍無法確實戒除毒害之
    客觀情狀，再參酌其坦承犯行，到庭態度良好及其犯罪動機
    、目的、手段、素行與造成社會整體潛在侵害程度等一切情
    狀，量處如主文所示之刑，並諭知易科罰金之折算標準。
三、扣案疑似海洛因之白色粉末一包，經送法務部調查局鑑定後
    ，確含第一級毒品海洛因（驗後淨重零點零七公克；空包裝
    重零點三六公克），此見卷附該局九十五年九月八日調科壹
    字第０九五二三０一二０一０號鑑定書即明，應依毒品危害
    防制條例第十八條第一項前段併予諭知沒收銷燬之。另扣案
    注射針筒一支，則據被告自承為其所有且供施打海洛因所用
    之物，應依刑法第三十八條第一項第二款併予宣告沒收之，
    附予敘明。
四、至公訴意旨另依被告甲○○之自白而指被告自九十五年七月
    中旬某日起，至同年八月十一日十七時許被告最後一次在其
    位於宜蘭縣宜蘭市○○路四十九巷二弄七十四號三樓住處施
    用海洛因前之期間內，亦基於反覆施用海洛因之單一行為決
    意而接續施用海洛因多次。然經綜觀卷內各項事證，公訴意
    旨所稱被告之此部分犯行，除被告甲○○之單一自白外，並
    無其他積極證據可資證明。蓋依本件宜蘭縣警察局羅東分局
    員警係於九十五年八月十一日十七時三十分許至被告住處通
    知採尿送鑑，及被告自承於九十五年八月十一日十七時許曾
    在其前揭住處施用海洛因一次之各該跡證，再參諸憲兵司令
    部八十年三月二十五日（八０）鑑驗０九九九號函示：人體
    吸食海洛因經尿液排出之時間，依吸食多寡、人體代謝功能
    、吸食者之年齡及性別有所差異，惟一般而言，吸食者在七
    十二小時內所排出之尿液均有可能被檢出等語，即徵卷附慈
    濟大學醫學院濫用藥物檢驗中心所出具，呈嗎啡陽性反應之
    檢驗結果，應僅得證明並認定被告確於九十五年八月十一日
    十七時許之該次施用海洛因行為，要難據此率斷被告另自九
    十五年七月中旬某日起，亦有接續施用海洛因之犯行。職是
    之故，公訴意旨於此部分指稱被告甲○○自九十五年七月中
    旬某日起之接續施用海洛因多次之犯行，因無積極證據足以
    證明，本院自難遽予認定。惟既公訴意旨認被告此部分之犯
    行，係與其所為前述施用海洛因之有罪事實間，係基於單一
    之行為決意，是本院爰不另為無罪之諭知，併此述明。
五、末查，被告甲○○於本院九十五年十月十七日準備程序中到
    庭復供承：其另於九十五年九月四日又經宜蘭分局員警通知
    驗尿，而其最後一次施用海洛因之時間為九十五年九月四日
    等語綦詳，是本院即依職權向宜蘭縣警察局宜蘭分局查詢並
    調取被告甲○○之警詢筆錄加以核對後，認被告甲○○最後
    一次為警查獲並採尿送鑑之時間應為九十五年十月四日，被
    告自承遭警查獲採尿時間為九十五年九月四日等語，應屬誤
    會。然按刑法及刑法施行法業於九十四年二月二日經總統以
    華總一義字第０九四０００一四九０一號令修正公布，並自
    九十五年七月一日施行（下稱修正後刑法），而修正後刑法
    已刪除修正前刑法第五十六條連續犯之規定，亦即已無因基
    於概括犯意，於密切之期間反覆實施同一基本構成要件之行
    為者，依修正前刑法第五十六條連續犯之規定論以一罪並加
    重其刑之規定。從而，被告甲○○自九十五年八月十一日十
    七時許在其上開住處施用海洛因後，究否仍再施用海洛因，
    已難認其係基於概括犯意反覆實施相同之施用海洛因抵癮之
    舉，而依修正前刑法第五十六條連續犯之裁判上一罪關係，
    屬起訴效力所及之範圍而由本院併予審究，殆無疑義。再者
    ，被告於九十五年十月四日始再遭警查獲並採尿，要與其於
    同年八月十一日為警查獲採尿之時間點，相隔已逾一月，是
    難謂被告於九十五年十月四日再有施用海洛因之行為，乃屬
    短期間內侵害同一法益而反覆進行之數動作，而依接續犯之
    性質，於本案中併加審究，亦難稱被告此部分之行為，係屬
    構成要件之一行為，而由本院併予審理。從而，被告甲○○
    自九十五年八月十一日十七時許施用海洛因後，是否尚有其
    他施用海洛因之犯行，因與前開有罪事實間，無裁判上一罪
    關係，自非起訴效力所及，本院依法無從併予審究，特此敘
    明。
據上論斷，應依刑事訴訟法第二百七十三條之一第一項、第二百
九十九條第一項前段，毒品危害防制條例第十條第一項、第十八
條第一項前段，刑法第十一條前段、第四十一條第一項前段、第
三十八條第一項第二款，刑法施行法第一條之一第一項、第二項
前段，判決如主文。
本案經檢察官賴慶祥到庭執行職務
中    華    民    國    95    年    10    月    24    日
                         臺灣宜蘭地方法院刑事第二庭
                                 法  官
以上正本證明與原本無異。
如不服本判決，應於判決送達後10日內，向本院提出上訴狀。（
需附繕本）
                                 書記官  林嘉萍
中    華    民    國    95    年    10    月    24    日
附錄本案論罪科刑法條全文
毒品危害防制條例第十條第一項
施用第一級毒品者，處六月以上五年以下有期徒刑。


司法院資訊處製作；財團法人民間司法改革基金會備份。
